臺灣彰化地方法院刑事判決　　　　　　　　　　　　九十二年度易字第一一一三號
　　公　訴　人　臺灣彰化地方法院檢察署檢察官
　　被　　　告　甲○○
右列被告因違反毒品危害防制條例案件，經檢察官提起公訴（九十二年度毒偵字第一
五四四號），於本院準備程序中，被告就被訴事實為有罪之陳述，經裁定改行簡式審
判程序，本院判決如左：
    主  文
甲○○施用第二級毒品，累犯，處有期徒刑伍月，如易科罰金，以參佰元折算壹日。
扣案之甲基安非他命壹包（毛重零點伍公克、淨重零點參公克），沒收銷燬之。
    事  實
一、甲○○前於民國八十六年間，因竊盜罪，經本院以八十六年度易字第一五三０號
    ，判處有期徒刑二年確定，入監執行後，於八十八年六月十日因縮刑假釋付保護
    管束出監，因於保護管束期間施用毒品，遭撤銷假釋付保護管束，復於八十九年
    三月二十一日入監執行殘刑，並與其於八十六、八十七年間，因違反麻醉藥品管
    理條例案件及寄藏贓物罪，分經本院以八十六年度彰簡字第四二一號及八十七年
    度易字第一二九０號，各判處有期徒刑五月、四月確定，並定應執行刑七月確定
    之案件，接續執行，而於九十年三月四日執行完畢。其又因施用第二級毒品案件
    ，經本院以八十八年度毒聲字第四九八五號裁定送觀察、勒戒後，認有繼續施用
    毒品之傾向，再經本院以八十八年度毒聲字第五三五八號裁定，令入戒治處所施
    以強制戒治後，另經本院以八十九年度毒聲字第二一四四號裁定停止戒治所餘戒
    治期間付保護管束，於八十九年四月二十七日停止戒治出所，而於同年十二月八
    日期滿執行完畢，並經臺灣彰化地方法院檢察署檢察官於同年十二月十四日，以
    八十九年度戒毒偵字第一五一九、一五二０號不起訴處分確定。詎其猶未能戒除
    毒癮，復於前揭強制戒治執行完畢釋放及不起訴處分確定後五年內，基於施用第
    二級毒品之犯意，於九十二年五月二十七日某時，在西濱快速道路彰化和美路段
    ，以將甲基安非他命（起訴書誤載為安非他命）置於玻璃管中，下方以火燒烤，
    使產生煙霧後吸食之方式，施用第二級毒品甲基安非他命一次。嗣於九十二年五
    月二十九日凌晨四時三十分許，因警至彰化縣大村鄉○○路「跳出來檳榔攤內」
    查緝賭博案件，發覺甲○○行跡可疑上前盤查，經甲○○同意，於其隨身手提包
    內查扣甲基安非他命（扣押物品清單誤載為安非他命）一包（毛重０‧五公克、
    淨重０‧三公克），而查知上情。
二、案經彰化縣警察局員林分局報告臺灣彰化地方法院檢察署檢察官偵查起訴。
    理  由
一、按除被告所犯為死刑、無期徒刑、最輕本刑為三年以上有期徒刑之罪或高等法院
    管轄第一審案件者外，於前條第一項程序進行中，被告先就被訴事實為有罪之陳
    述時，審判長得告知被告簡式審判程序之旨，並聽取當事人、代理人、辯護人及
    輔佐人之意見後，裁定進行簡式審判程序；除簡式審判程序及簡易程序案件外，
    第一審應行合議審判，刑事訴訟法第二百七十三條之一第一項、第二百八十四條
    之一分別定有明文。本件被告甲○○所涉係死刑、無期徒刑、最輕本刑為三年以
    上有期徒刑之罪或高等法院管轄第一審案件以外之罪，並於本院行準備程序時就
    被訴事實為有罪之陳述，本院合議庭依前揭規定，經評議結果，裁定改由受命法
    官獨任行簡式審判程序，先予敘明。
二、右揭犯罪事實，業據被告甲○○於本院審理時坦承不諱，且其於九十二年五月二
十九日經警採尿送初驗及複驗結果，均呈甲基安非他命陽性反應，此有彰化縣衛
    生局煙毒尿液檢驗成績書、詮昕科技股份有限公司濫用藥物尿液檢驗報告各一紙
    在卷可稽（見毒偵卷第二九頁、第三八頁），並有甲基安非他命一包（毛重０‧
    五公克、淨重０‧三公克）扣案足資佐證，是被告自白核與事實相符。又被告前
    因施用毒品案件，經本院以八十八年度毒聲字第四九八五號裁定送觀察、勒戒後
    ，認有繼續施用毒品之傾向，再經本院以八十八年度毒聲字第五三五八號，裁定
    令入戒治處所施以強制戒治後，另經本院以八十九年度毒聲字第二一四四號裁定
    停止戒治所餘戒治期間付保護管束，於八十九年四月二十七日停止戒治出所，而
    於同年十二月八日期滿執行完畢，並經臺灣彰化地方法院檢察署檢察官於同年十
    二月十四日，以八十九年度戒毒偵字第一五一九、一五二０號不起訴處分確定，
    此有臺灣高等法院被告全國前案紀錄表存卷可按，其於強制戒治執行完畢及不起
    訴處分五年內，再犯本件毒品危害防制條例第十條之罪，事證明確，其犯行洵堪
    認定，應依法論科。
三、按毒品危害防制條例於九十二年六月六日經立法院修正通過後，已於同年七月九
    日經總統公布，並自公布後六個月即九十三年一月九日開始施行（參同條例第三
    十六條）。而依修正後該條例第三十五條第一項第三款之規定，對於九十三年一
    月九日修正施行前繫屬、而於修正施行後審理中之施用毒品案件，應由法院依修
    正後之規定處理之，且修正前之刑罰規定並無較有利於被告之情形，亦無援引同
    條第二項從輕原則之餘地。此乃針對本次毒品危害防制條例修正施行前後法律施
    用之特別規定，自應優先於刑法第二條第一項有關新舊法比較之一般規定而予適
    用。查被告甲○○前因施用毒品案件，經強制戒治執行期滿釋放，由檢察官為不
    起訴處分後，復於五年內再度施用第二級毒品甲基安非他命，核其所為，係犯毒
    品危害防制條例第十條第二項之施用第二級毒品罪。被告於施用第二級毒品前後
    持有甲基安非他命之低度行為，為施用之高度行為所吸收，不另論罪。又其前曾
    於八十六年間，因竊盜罪，經本院以八十六年度易字第一五三０號，判處有期徒
    刑二年確定，入監執行後，於八十八年六月十日因縮刑假釋付保護管束出監，因
    於保護管束期間施用毒品，遭撤銷假釋付保護管束，復於八十九年三月二十一日
    入監執行殘刑，並與其於八十六、八十七年間，因違反麻醉藥品管理條例案件及
    寄藏贓物罪，分經本院以八十六年度彰簡字第四二一號及八十七年度易字第一二
    九０號，各判處有期徒刑五月、四月確定，並定應執行刑七月確定之案件，接續
    執行，而於九十年三月四日執行完畢，此有臺灣高等法院被告全國前案紀錄表存
    卷可按，其於五年內再犯本件最重本刑有期徒刑以上之罪，為累犯，應依刑法第
    四十七條規定，加重其刑。爰審酌被告已因施用毒品案件，歷經觀察、勒戒及強
    制戒治處遇措施，卻未能知所收斂而遠離毒害，戒毒意志尚非堅定，品行非端，
    惟念及被告於犯罪後尚能坦承犯行，態度堪稱良好，且施用毒品固戕害個人健康
    至深，然就他人權益之侵害仍屬有限，及其犯罪目的、手段等一切情狀，量處如
    主文所示之刑，並諭知易科罰金之折算標準。扣案之第二級毒品甲基安非他命一
    包（毛重０‧五公克、淨重０‧三公克），為供被告施用而查獲之毒品，應依毒
    品危害防制條例第十八條第一項前段規定，沒收銷燬之。至被告施用第二級毒品
    所持用之玻璃吸食器，據被告陳稱業已丟棄，且乏證據足資證明該吸食器仍存在
    ，為免執行困難，不予宣告沒收。
據上論斷，應依刑事訴訟法第二百七十三條之一第一項、第二百九十九條第一項前段
，九十三年一月九日修正施行後毒品危害防制條例第三十五條第一項第三款、第十條
第一項、第十八條第一項前段，刑法第十一條前段、第四十七條、第四十一條第一項
前段，罰金罰鍰提高標準條例第二條，判決如主文。
本案經檢察官吳怡盈到庭執行職務
中      華      民      國    九十三    年      三      月      八      日
                                臺灣彰化地方法院刑事第三庭
                                    法      官  簡婉倫
右正本證明與原本無異。
如不服本判決，應於判決送達後十日內，向本院提出上訴狀( 須附繕本 )。
                                    法院書記官  陳麗津
中      華      民      國    九十三    年      三      月      八      日
毒品危害防制條例第十條
施用第一級毒品者，處六月以上五年以下有期徒刑。
施用第二級毒品者，處三年以下有期徒刑。
